臺灣雲林地方法院刑事判決　　　　　　　100年度易字第185號
公　訴　人　臺灣雲林地方法院檢察署檢察官
被　　　告　廖冠傑
　　　　　　劉奕成
上列被告等因竊盜案件，經檢察官提起公訴（100 年度偵字第91
7 號），被告等於準備程序中就被訴事實為有罪之陳述，本院行
簡式審判程序，判決如下：
    主    文
廖冠傑共同竊盜，累犯，處有期徒刑月，如易科罰金，以新臺
幣壹仟元折算壹日。又共同竊盜，累犯，處有期徒刑月，如易
科罰金，以新臺幣壹仟元折算壹日。應執行有期徒刑伍月，如易
科罰金，以新臺幣壹仟元折算壹日。
劉奕成共同竊盜，累犯，處有期徒刑月，如易科罰金，以新臺
幣壹仟元折算壹日。又共同竊盜，累犯，處有期徒刑月，如易
科罰金，以新臺幣壹仟元折算壹日。應執行有期徒刑伍月，如易
科罰金，以新臺幣壹仟元折算壹日。
    事    實
一、廖冠傑前因施用第一級、第二級毒品案件，經本院以97年度
    訴字第201 號判決分別判處有期徒刑10月、5 月確定；又因
    偽造文書案件，經本院以97年度易字第75號判決判處有期徒
    刑7 月，減為有期徒刑3 月又15日確定；再因竊盜案件，經
    本院以97年度易字第64號判決判處有期徒刑8 月；上開各罪
    ，經本院以97年度聲字第1006號裁定定其應執行有期徒刑2
    年15日確定，於民國98年08月27日因縮短刑期假釋出監，至
    99 年01 月08日假釋期滿未經撤銷，以已執行完畢論。劉奕
    成因竊盜案件，經本院以97年度易字第546 號判決分別判處
    有期徒刑8 月、4 月，應執行有期徒刑10月確定，甫於99年
    01月02日縮刑期滿執行完畢。詎廖冠傑、劉奕成仍不知悔改
    ，共同為下列犯行：
  (一)於民國100 年01月01日17時55分許，廖冠傑、劉奕成行至位
    在雲林縣二崙鄉○○村○○路54號之旭光國民小學（下稱旭
    光國小）內，因缺錢花用，見四下無人，有機可乘，遂共同
    基於意圖為自己不法所有之犯意聯絡，由兩人合力徒手竊取
    旭光國小所有之覆蓋水溝上之不鏽鋼鐵板1 塊（重6.5 公斤
    ），得手後旋即逃離現場。
  (二)復於同日19時50分許，廖冠傑、劉奕成又至位在雲林縣二崙
    鄉○○村○○路5 號之大同國民小學（下稱大同國小）內，
    因缺錢花用，見四下無人，有機可乘，共同基於意圖為自己
    不法所有之犯意聯絡，由兩人合力徒手竊取大同國小所有之
    覆蓋水溝上之不鏽鋼鐵板1 塊（重16公斤），得手後旋即逃
    離現場。
    渠等旋即於翌日（02日）10時許，將上開竊得之不鏽鋼鐵板
    2 塊，攜至位在雲林縣東勢鄉○○村○○路29之10號之尚富
    商行資源回收場（下稱尚富資源回收場），以新臺幣1,237
    元之代價，變賣予不知情之尚富資源回收場負責人蔡輝文，
    所得贓款則已朋分花用殆盡。嗣經旭光國小、大同國小之人
    員發現遭竊報警處理，經警於100 年01月06日在尚富資源回
    收場內，起獲上開遭竊之不鏽鋼鐵板2 塊（業已分別發還旭
    光、大同國小之總務主任鄭宇家、黃俊銘領回），始悉上情
    。
二、案經旭光國小之總務主任鄭宇家、大同國小之總務主任黃俊
    銘訴由雲林縣警察局西螺分局報告臺灣雲林地方法院檢察署
    檢察官偵查起訴。
    理  由
壹、程序部分：
    被告廖冠傑、劉奕成於準備程序中，先就上開犯罪事實為有
    罪之陳述，且所犯係死刑、無期徒刑、最輕本刑為3 年以上
    有期徒刑以外之罪，經本院告知簡式審判程序之旨，並聽取
    檢察官及被告等之意見後，本院合議庭依刑事訴訟法第273
    條之1 第1 項之規定，裁定由法官1 人獨任進行簡式審判程
    序。是本案之證據調查，依刑事訴訟法第273 條之2 規定，
    不受同法第159 條第1 項、第161 條之2 、第161 條之3 、
    第163 條之1 及第164 條至第170 條規定之限制，合先敘明
    。
貳、實體部分：
一、認定犯罪事實所憑之證據及理由：
    上開犯罪事實，業據被告廖冠傑、劉奕成坦承不諱（見本院
    100 年度易字第185 號卷第34頁正、背面、第38頁背面；臺
    灣雲林地方法院檢察署100 年度偵字第917 號卷第26頁至第
    27頁），核與證人旭光國小之總務主任鄭宇家、大同國小之
    總務主任黃俊銘於警詢時指述上開不鏽鋼之鐵板遭竊情節相
    符（見警卷第13頁至第14頁、第16頁至第17頁、第19頁），
    復有證人即尚富資源回收場負責人蔡輝文於警詢時證述被告
    廖冠傑、劉奕成持上開不鏽鋼之鐵板來變賣等情屬實（見警
    卷第21頁至第22頁），並有贓物認領保管單2 紙、尚富資源
    回收場之收受物品、舊貨、五金廢料或廢棄物登記表1 紙、
    監視器翻拍、現場及起獲贓物之照片共13張（見警卷第29頁
    至第38頁）附卷可稽，足認被告2 人自白與事實相符，堪予
    採信，本案事證已臻明確，被告2 人犯行至堪認定。
二、論罪科刑部分：
  (一)核被告廖冠傑、劉奕成所為，均係犯刑法第320 條第1 項之
    竊盜罪。被告廖冠傑與劉奕成，就事實欄一、(一)、(二)所示之
    犯行，有犯意聯絡及行為分擔，應依刑法第28條之規定論以
    共同正犯。
  (二)查被告廖冠傑、劉奕成犯如事實欄一、(一)、(二)所示2 次竊盜
    犯行，犯罪時間、地點相異，且各次竊盜之被害人亦不相同
    ，乃係明顯可分之數行為，是被告廖冠傑、劉奕成所犯上開
    2 罪間，犯意各別，行為互殊，應予分論併罰。
  (三)查被告2 人前均有事實欄所載之前科及有期徒刑執行完畢之
    情形，有臺灣高等法院被告前案紀錄表及刑案資料查註紀錄
    表各1 份在卷可按。其等受有期徒刑之執行完畢，5 年內故
    意再犯本件法定本刑有期徒刑以上之2 罪，均為累犯，均應
    依刑法第47條第1 項之規定，加重其刑。
  (四)爰審酌被告廖冠傑、劉奕成前均有竊盜前科，經法院判刑確
    定，入監執行完畢，有臺灣高等法院被告前案紀錄表各1 份
    在卷可參，猶未能深切體認他人財產權之不可侵犯性而重蹈
    覆轍，恣意竊取他人財物，顯見渠等未能在前揭監獄服刑期
    間記取教訓，改過向善，犯罪所彰顯之主觀惡性不容小覷，
    且正值青壯年之年，竟不知憑恃己力掙取金錢以供生活之需
    ，價值觀念非無偏差，惟慮其等犯罪手法單純、竊取財物價
    值不高，遭竊上開物品已分別由旭光、大同國小之總務主任
    鄭宇家、黃俊銘領回，犯罪所生之危害尚非甚鉅，復參以被
    告2 人犯罪後於警詢、偵查及本院審理時，均坦承犯行，尚
    知悔悟，被告廖冠傑自陳家中尚有父母親、兒子、女兒、從
    事種田工作之生活狀況、國中畢業之智識程度，被告劉奕成
    自陳家中尚父母親、弟弟與妹妹、為鐵工之生活狀況、高中
    肄業之智識程度、渠等犯罪動機等一切情狀，分別量處如主
    文所示之刑及易科罰金之折算標準，並依刑法第51條第5 款
    之規定，定其應執行之刑及易科罰金之折算標準，以示懲儆
    。另公訴人雖對被告2 人均具體求刑判處應執行有期徒刑6
    月，惟本院審酌上情認以量處如主文所示之刑為適當，公訴
    人之求刑，核屬過重，附此敘明。
據上論斷，應依刑事訴訟法第273 條之1 第1 項、第299 條第1
項前段，刑法第320 條第1 項、第28條、第47條第1 項、第41條
第1 項前段、第51條第5 款，刑法施行法第1 條之1 第1 項、第
2 項前段，判決如主文。
本案經檢察官魏偕到庭執行職務。
中    華    民    國   100    年    4     月    28    日
                  刑事第六庭    法  官  陳佩怡
以上正本證明與原本無異。
如不服本判決應於收受判決後10日內向本院提出上訴書狀，並應
敘述具體理由；其未敘述上訴理由者，應於上訴期間屆滿後20日
內向本院補提理由書（均須按他造當事人之人數附繕本）。「切
勿逕送上級法院」。
                                書記官  林佳慧
中    華    民    國   100    年    4     月    28    日
附錄本案論罪科刑法條：
中華民國刑法第320條：
意圖為自己或第三人不法之所有，而竊取他人之動產者，為竊盜
罪，處5  年以下有期徒刑、拘役或 5 百元以下罰金。
意圖為自己或第三人不法之利益，而竊佔他人之不動產者，依前
項之規定處斷。
前二項之未遂犯罰之。